【裁判字號】    90,易,2906
【裁判日期】    901012
【裁判案由】    毒品危害防制條例
【裁判全文】
臺灣臺中地方法院刑事判決                          九十年度易字第二九０六號
    公  訴  人  臺灣臺中地方法院檢察署檢察官
    被      告  甲○○
右列被告因違反毒品危害防制條例案件，經檢察官提起公訴（九十年度毒偵緝字第三
三六號），本院判決如左：
    主  文
甲○○施用第二級毒品，累犯，處有期徒刑捌月。
    事  實
一、甲○○曾於民國八十六年十月間，因違反麻醉藥品管理條例案件，經臺灣高等法
    院臺中分院判處有期徒刑五月確定，於八十六年十二月十一日經准易科罰金執行
    完畢；復於八十七年十一月及八十八年三月間，因施用毒品案件，分別經送觀察
    、勒戒後，均認無繼續施用毒品傾向，經臺灣臺中地方法院檢察署檢察官分別以
    八十七年度偵字第二四五七四號及八十八年度偵字第六六三五號為不起訴處分確
    定；另於八十九年九月間，因施用第二級毒品安非他命，經臺灣臺中地方法院判
    處有期徒刑六月確定，於九十年二月十五日易科罰金執行完畢。詎仍不知警惕，
    再於九十年一月四日回溯七十二小時內某時，在不詳地點施用第二級毒品安非他
    命一次。嗣於九十年一月四日至臺灣臺中地方法院檢察署採尿，經送私立中山醫
    院附設孫中山先生紀念醫院藥物濫用檢測中心檢驗結果呈甲基安非他命陽性反應
    ，因而查悉上情。
二、案經臺灣臺中地方法院檢察署檢察官自動檢舉偵查起訴。
    理  由
一、訊據被告甲○○矢口否認有何右揭施用安非他命犯行，辯稱：伊沒有施用毒品，
    但有長期使用其他藥物，不知是否因此才檢查出有安非他命的反應云云。惟查：
    被告於九十年一月四日至臺灣臺中地方法院檢察署採尿，經送驗檢出有甲基安非
    他命陽性反應，此有私立中山醫院附設孫中山先生紀念醫院藥物濫用檢測中心檢
    驗結果報告書一紙附卷可稽。而按一般施用毒品安非他命，八小時內約有百分之
    八十之量於尿中排出，二十四小時後續有約剩餘量之百分之九十再排出，七十二
    小時後仍有殘餘微量排出，而因人體代謝差異（即成癮者）其代謝時間慢，故於
    一百二十小時內，利用較具公信力之儀器，仍可能被檢測出，此有憲兵司令部八
    十年五月七日鑑字驗字第一七四六號函足資參照。依上述資料推斷，採尿時間距
    吸食時間，最長可能不會超過三日。被告於九十年一月四日經採尿送驗，其結果
    既呈甲基安非他命陽性反應，足徵被告應有於採尿送驗回溯七十二小時內某時施
    用安非他命無疑。被告所辯未施用安非他命云云，無非卸責之詞，不足採信。本
    件事證明確，被告犯行堪以認定。
二、按安非他命為毒品危害防制條例第二條第二項第二款所規定之第二級毒品。故核
    被告所為，係犯同條例第十條第二項之施用第二級毒品罪。其施用前持有安非他
    命之低度行為，為其後施用之高度行為所吸收，不另論罪。被告曾於八十七年十
    一月及八十八年三月間，因施用毒品案件，經送觀察、勒戒後，均認無繼續施用
    毒品傾向，分別經臺灣臺中地方法院檢察署檢察官以八十七年度偵字第二四五七
    四號及八十八年度偵字第六六三五號為不起訴處分確定；另於八十九年九月間，
    因施用第二級毒品安非他命，經臺灣臺中地方法院判處有期徒刑六月確定，於九
    十年二月十五日易科罰金執行完畢，此有臺灣臺中地方法院檢察署刑案資料查註
    紀錄表及臺灣高等法院被告全國前案紀錄表在卷足憑，其於五年內再犯本罪，依
    毒品危害防治條例第二十條第三項前段所示，乃不適用先行裁定送觀察、勒戒之
    規定而應逕予論罪科刑。又被告曾於八十六年十月間，因違反麻醉藥品管理條例
    案件，經臺灣高等法院臺中分院判處有期徒刑五月確定，於八十六年十二月十一
    日經准易科罰金執行完畢，有前開被告全國前案紀錄表附卷可按，其於受有期徒
    刑之執行完畢後，五年以內再犯有期徒刑以上之本罪，為累犯，應依刑法第四十
    七條規定加重其刑。本院審酌被告有施用毒品之不良素行，犯罪之動機、手段，
    施用毒品本係自殘行為，對他人法益尚無具體危害，惟一再施用不知悔改，及犯
    後未坦承犯行等一切情狀，量處如主文所示之刑。
據上論斷，應依刑事訴訟法第二百九十九條第一項前段，毒品危害防制條例第十條第
二項、第二十條第三項前段，刑法第十一條前段、第四十七條，判決如主文。
中    華      民      國      九十      年      十     月      十二     日
                                        法  官  游  文   科
右正本證明與原本無異。
如不服本判決，應於送達後十日內向本院提出上訴狀（須附繕本），上訴於臺灣高等
法院臺中分院。
                                        書記官
中    華      民      國      九十      年      十     月      十七     日
附錄論罪科刑法條
毒品危害防制條例第十條第二項：
施用第二級毒品者，處三年以下有期徒刑。


司法院資訊處製作；財團法人民間司法改革基金會備份。
